hu: Otthon és kert > Gyep és kert > Kertészkedés > Cserepek és ültetők: Ültetők; Cserepek
pt-BR: Casa e jardim > Gramado e jardim > Jardinagem > Potes: Plantadoras; Pote
fi: Koti ja puutarha > Piha ja puutarha > Puutarhanhoito > Ruukut ja istutusastiat: Istutustyökalut; Astiat
el: Σπίτι & κήπος > Γκαζόν & κήπος > Κηπουρική > Γλάστρες & ζαρντινιέρες: Ζαρντινιέρες; Γλάστρες
sk-SK: Dom a záhrada > Trávnik a záhrada > Záhradníctvo > Črepníky a kvetináče: Kvetináče; Črepníky
ko: 가정/원예 용품 > 잔디/정원 > 원예 > 화분: 파종기; 포트
tr: Ev ve Bahçe > Çim ve Bahçe > Bahçecilik > Saksılar ve Çiçeklikler: Çiçeklikler; Kaplar
sl-SI: Dom in vrt > Travnik in vrt > Vrtnarjenje > Lonci in sadilniki: Sadilniki; Lonci
it: Casa e giardino > Prato e giardino > Giardinaggio > Vasi e fioriere: Fioriere; Pentole
nl: Huis en tuin > Tuin en gazon > Tuinieren > Potten: Planters; Potten voor yoghurtmakers
pt-PT: Casa e jardim > Relva e jardim > Jardinagem > Vasos e canteiros: Plantadores; Potes
hr-HR: Dom i vrt > Travnjak i vrt > Vrtlarstvo > Tegle i žardinjere za biljke: Žardinjere; Posudice
de: Heim & Garten > Rasen & Garten > Gartenarbeit > Blumentöpfe & Pflanzgefäße: Pflanzkübel; Töpfe
ja: ホーム・ガーデン > ガーデン用品・ガーデン機器 > ガーデニング > 植木鉢・プランター: プランター; ポット
ru: Дом и сад > Товары для придомовых и садовых участков > Садоводство > Горшки и кашпо: Кашпо; Горшки
vi: Nhà và vườn > Bãi cỏ và vườn > Làm vườn > Chậu trồng cây: Chậu trồng; Hũ
th: บ้านและสวน > สนามและสวน > การทำสวน > กระถางต้นไม้: เครื่องหว่าน; หม้อ
es: Casa y jardín > Jardín > Jardinería > Macetas y tiestos: Jardineras; Ollas
fr: Maison et jardin > Pelouses et jardins > Jardinage > Pots et cache-pots: Jardinières; Pot
da: Hjem og have > Græsplæne og have > Havearbejde > Plantekrukker: Plantekasser; Krukker
zh-TW: 居家和庭園 > 草皮和花園 > 園藝 > 盆栽類: 花盆; 壺
lt-LT: Namai ir sodas > Veja ir sodas > Sodininkystė > Vazonai ir lauko vazonai: Lauko vazonai; Puodeliai
zh-CN: 家居与园艺 > 草坪与花园 > 园艺用品 > 园艺花盆: 播种机; 罐
sv: Hem och trädgård > Gräsmatta och trädgård > Trädgårdsskötsel > Krukor och växtbehållare: Planteringsmaskiner; Krukor
en: Home & Garden > Lawn & Garden > Gardening > Pots & Planters: Planters; Pots
ro-RO: Casă și grădină > Gazon și grădină > Articole pentru grădinărit > Ghivece și jardiniere: Jardiniere; Ghivece
pl: Dom i ogród > Trawnik i ogród > Ogrodnictwo > Doniczki i osłonki: Sadzarki; Garnki
bg-BG: Дом и градина > Морава и градина > Градинарство > Саксии и цветарници: Цветарници; Саксии
cs: Dům a zahrada > Trávníky a zahrady > Zahradničení > Koflíky a sazečky: Sazeče; Kelímky
nb: Hjem og hage > Plen og hage > Hagearbeid > Potter og plantekasser: Plantekasser; Gryter